【裁判字號】    98,抗,293
【裁判日期】    981030
【裁判案由】    聲明異議
【裁判全文】
臺灣高等法院高雄分院民事裁定           98年度抗字第293號
抗  告  人  丙○○
代  理  人  甲○○
上列抗告人因與相對人乙○○間因清償債務強制執行聲明異議事
件，對於民國98年9 月23日臺灣高雄地方法院98年度執事聲字第
5號所為裁定提起抗告，本院裁定如下：
    主  文
抗告駁回。
抗告程序費用由抗告人負擔。
    理  由
一、抗告意旨略以：坐落高雄縣大樹鄉○○段第698 地號土地（
    下稱系爭土地），其地形、位置及交通均屬不佳，先前於另
    案執行拍賣3 次仍無人應買，本件執行法院囑託鑑價為新台
    幣（下同）666 萬3000元，伊與債務人均無異議，詎執行法
    院未先通知當事人而逕提高拍賣底價為1335萬元，有違當事
    人進行主義之精神。且系爭土地於91至95年間多次執行拍賣
    ，其特別拍賣價格為624 萬7000元至768 萬元之間，尚且無
    從拍定，如依執行法院所核定之最低拍賣價格1335萬元，恐
    無人應買流標造成當事人雙方、執行法院、其他行政機關之
    徒勞及資源浪費，爰求予廢棄原裁定重新核定拍賣價格等語
    。
二、按拍賣不動產，執行法院應命鑑定人就該不動產估定價格，
    經核定後，為拍賣最低價額，強制執行法第80條定有明文。
    又鑑定人所估定不動產之價格及執行法院就該鑑價通知債權
    人、債務人陳述意見，均僅供定拍賣最低價額之參考，執行
    法院不受其拘束。執行法院核定之價格應如何認為相當，原
    屬於執行法院職權裁量之範圍，非當事人所可任意指摘。經
    查，系爭土地由執行法院囑請詠曜綠景不動產估價師事務所
    鑑價為666 萬3000元，即每平方公尺鑑估單價為600 元。惟
    系爭土地每平方公尺公告現值為1200元，詠曜綠景不動產估
    價師事務所以公告現值之一半作為鑑價計算基礎，與土地交
    易價格通常高於公告現值之買賣實務顯然未合，復未說明鑑
    估單價何以為公告現值折半之原因，其鑑價難謂允當。又系
    爭土地於91至95年間多次執行拍賣，其特別拍賣價格為624
    萬7000元至768 萬元之間，固無人應買，然前案距今數年，
    土地價額自有異動，即或不然，依抗告人所稱當時特別拍賣
    價額為624 萬7000元至768 萬元之間，則各該前案核定之第
    一次賣最低價額自較此特別拍賣價格為高。是執行法院綜合
    土地公告現值、前案第一次拍賣價額，及當今土地買賣較為
    活絡等各情，酌定最低拍賣底價為1335萬元，要無過高情形
    。況此為執行法院核定拍賣底價之職權而無濫用裁量之情事
    ，抗告人對執行法院所定底價聲明異議，難謂有據。原裁定
    駁回抗告人之異議，核無不當，抗告意旨指摘原裁定不當，
    聲明廢棄，為無理由，應予駁回。
三、據上論結，本件抗告為無理由，依強制執行法第30條之1 ，
    民事訴訟法第495 條之1 第1 項、第449 條第1 項、第95條
    、第78條，裁定如主文。
中    華    民    國    98    年    10    月    30    日
                            民事第六庭
                                審判長法官  許明進
                                法      官  李炫德
                                法      官  徐文祥
以上正本證明與原本無異。
如不服本裁定應於送達後10日內向本院提出再抗告狀（並按他造
當事人之人數附繕本），並繳納再抗告費新臺幣1,000 元。
再為抗告僅得以適用法規顯有錯誤為理由，並應委任律師為代理
人。
中    華    民    國    98    年    11    月    2     日
                                書  記  官  呂素珍
附註：
抗告人之配偶、三親等內之血親、二親等內之姻親，或抗告人為
法人、中央或地方機關時，其所屬專任人員具有律師資格並經法
院認適當者，亦得為第三審代理人。
抗告人或其法定代理人具有律師資格者及前項情形，應於提起抗
告或委任時釋明之。


司法院資訊處製作；財團法人民間司法改革基金會備份。
